# 外币折算问题

提问人：魅血 时间：2020-08-20 15:36:00
陈版您好，想请教个问题：外币折算中，实质上构成对境外经营净投资放到外币货币性项目如何产生汇兑差额，如何处理？另外什么是“实质上构成对境外经营净投资放到外币货币性项目”？

回答人：chenyiwei
“实质上构成对境外经营净投资放到外币货币性项目”通常是指长期应收项目。比如，企业对被投资单位的长期债权，该债权没有明确的清收计划、且在可预见的未来期间不准备收回的，实质上构成对被投资单位的净投资。
这些项目在母公司或子公司的个别报表层面产生的汇兑差额仍然是计入损益。但在合并报表层面，需将个别报表层面计入损益的汇兑差额调整到“其他综合收益——外币折算差额”。